臺灣高雄地方法院民事裁定　　　　　　96年度審小上字第26號
上　訴　人　甲○○
被上訴人　　弘揚大第大廈管理委員會
法定代理人　乙○○
當事人間96年度審小上字第26號侵權行為損害賠償事件，上訴人
對於民國96年6 月20日本院高雄簡易庭96年度雄小字第4129號判
決提起上訴，本院裁定如下：
  主  文
上訴駁回。
第二審訴訟費用新臺幣壹仟伍佰元由上訴人負擔。
  理  由
一按對於小額程序第一審判決之上訴，非以其違背法令為理由，
  不得為之；又上訴狀內應記載上訴理由，表明下列各款事項：
  1.原判決所違背之法令及其具體內容。2.依訴訟資料可認為原
  判決有違背法令之具體事實，民事訴訟法第436條之24第2項、
  第436條之25分別定有明文。所謂判決違背法令，依同法第468
  條規定，係指判決不適用法規或適用不當者而言，而有同法第
  469 條第1款至第5款所列情形之一者，為判決當然違背法令。
  據此，當事人提起上訴如以小額程序第一審判決有不適用法規
  或適用法規不當為上訴理由時，其上訴狀或理由書應有具體之
  指摘，並揭示該法規之條項或其內容，若係成文法以外之法則
  ，應揭示該法則之旨趣，倘為司法院解釋或最高法院之判例，
  則應揭示該判解之字號或其內容，如依民事訴訟法第469條第1
  款至第5 款所列情形為理由時，其上訴狀或理由書應揭示合於
  該條款之事實，上訴狀或理由書如未依此項方法表明者，即難
  認為已對小額程序第一審判決之違背法令有具體之指摘，其上
  訴自難認為合法（最高法院71年台上字第314 號判例意旨參照
  ）。次按上訴人雖提出上訴理由書，然其理由書未具體指摘原
  判決有何違背法令之內容及事實，即不具備表明上訴理由之程
  式，雖原第一審法院未依民事訴訟法第436之32第2項準用同法
  第471條第1項之規定，裁定駁回上訴，而將訴訟卷宗送交第二
  審法院，即應由第二審法院裁定駁回其上訴（最高法院73年度
  第2次民事庭庭長會議決議參照）。
二上訴意旨略以：本件由事故現場照片無法看出電腦椅及電腦螢
  幕有任何毀損之處，原審僅以證人吳志銘及林愛雅之證詞，即
  認定上開物品遭被告毀損，卻不採用到場處理警員之證詞，又
  未調查其他明確事證，即認定上訴人毀損被上訴人之財產，顯
  見原審判決有失公允等語。
三經查：上訴人僅以原審不採用到場處理警員之證詞、未調查其
  他相關事證，卷存證據無法證明上訴人確有侵權行為，其所作
  成之判決有失公允，與事實不符等語置辯，而未表明原判決所
  違背之法令及其具體內容，暨依訴訟資料合於該違背法令之具
  體事實，難認其已合法表明上訴理由，況且原判決已說明證據
  取捨及不依上訴人請求調查證據之原因，而此調查證據及事實
  認定乃原審法院之職權，亦無何違背法令之處。是以依首揭說
  明，應認其上訴為不合法。
四再按於小額訴訟之上訴程序，法院為訴訟費用之裁判時，應確
  定其費用額，民事訴訟法第436條之19第1項、第436條之32第1
  項定有明文。本件第二審裁判費用為新臺幣1500元，應由上訴
  人負擔，爰併為裁定如主文第2 項所示。
五據上論結，本件上訴為不合法，依民事訴訟法第436之32第1、
  2項、第436條之19第1項、第444條第1項前段、第95條、第78
  條，裁定如主文。
中　　華　　民　　國　　96　　年　　8 　　月　　1 　　日
               民事第八庭審判長法　官　林紀元
                               法　官　楊國祥
                               法　官　謝靜雯
正本係照原本作成。
本裁定不得抗告。
中　　華　　民　　國　　96　　年　　8 　　月　　1 　　日
       　　                    書記官　鄭淑華
